【裁判字號】    99,訴,561
【裁判日期】    990518
【裁判案由】    毒品危害防制條例
【裁判全文】
臺灣臺中地方法院刑事判決               99年度訴字第561號
公  訴  人  臺灣臺中地方法院檢察署檢察官
被      告  丙○○
選任辯護人  高進棖律師
被      告  甲○○○○○ ○○.
指定辯護人  本院公設辯護人  戊○○
被      告  丁○○
選任辯護人  李東炫  律師
上列被告等因毒品危害防制條例案件，經檢察官提起公訴（98年
度偵字第25593號、第26733號），本院判決如下：
    主    文
丙○○製造第二級毒品，處有期徒刑陸年，扣案如附表三編號1
至9，及編號29之大麻均沒收銷燬，扣案前揭裝大麻袋子捌個，
及扣案附表三編號10、11、12、16、18、19、21、22、23之物均
沒收；又犯如附表一所示之罪，處如附表一所示之刑；應執行有
期徒刑拾參年，扣案如附表三編號1至9，及編號29之大麻均沒收
銷燬，扣案前揭裝大麻袋子捌個，及扣案附表三編號10、11、12
、16、18、19、21、22、23之物均沒收，扣案附表一所示之行動
電話000 0000 00號、0000000000號手機貳支（含ＳＩＭ卡貳張
）均沒收，附表一所示編號1至15之犯罪所得之現金均沒收，如
全部或一部不能沒收，以其財產抵償之。
甲○○○○○ ○○○○○○○犯如附表二所示之罪，處如附表二所示之刑，應
執行有期徒刑伍年陸月，扣案如附表四所示編號1至6之大麻均沒
收銷燬，扣案前揭裝大麻袋子、瓶子合計陸個均沒收，附表二所
示之販賣毒品所得均沒收，如全部或一部不能沒收時，以其財產
抵償之。
丁○○意圖供製造毒品之用，而栽種大麻，處有期徒刑肆年。扣
案如附表五所示編號2、3、6、7之大麻均沒收銷燬；扣案前揭包
裝大麻袋子貳個、如附表五所示編號11、12之培養土壹包、13
、14、15、16、17、18之物均沒收。
    事    實
一、丙○○明知大麻係毒品危害防制條例第2條第2項第2款所列
    之第二級毒品，依法不得持有、製造及販賣，竟基於製造第
    二級毒品大麻（下稱大麻）出售牟利之犯意，於民國98年4
    月間，自真實姓名年籍不詳綽號「尼爾」之外籍人士處取得
    大麻種子後，即在臺中縣太平市○○里○○路246號住處3樓
    及4樓加蓋之鐵皮屋內，接續將大麻種子植入盆內，再以附
    表三所示之4尺雙管日光燈、澆水器、水管、刷子、剪刀等
    設備及使用附表三所示之農藥、化學肥料、培養土等物材，
    對上開大麻盆栽施以澆水、施肥、照光、剪枝、移盆等培養
    照護，令其發芽成苗而栽種出大麻植株。繼之，待大麻植株
    開花熟成後，丙○○即將每批熟成植株之大麻葉片剪下，並
    於隱密處以自然風乾之方式，使去葉留花之大麻植株乾燥後
    ，再剪下乾燥之大麻花，以此方式接續製造含第二級毒品大
    麻成分而易於吸用大麻成品之大麻花。
二、嗣丙○○見所栽種、製造之大麻成品成果豐碩，乃基於販售
    大麻之犯意，並以0000000000號、0000000000號之行動電話
    門號為販賣毒品之聯絡電話，而為下列犯行：（一）於附表
    一編號1至2所示之時、地及金額，販賣第二級毒品大麻予林
    婷嫻計2次。（二）於附表一編號3至5所示之時、地及金額
    ，販賣第二級毒品大麻予邱魏龍計3次。（三）於附表一編
    號6至8，及10至15所示之時、地及金額，販賣第二級毒品大
    麻予南非籍國民Staats Quintes計9次。（四）於附表一編
    號9所示之時、地及金額，販賣第二級毒品大麻予德國籍國
    民Linke Geral d計1次。
三、Staats Quintes基於販賣第二級毒品大麻以營利之犯意，於
    附表二所示之時、地、金額及方式，販賣大麻花成品予Culb
    ert Jeffery、Raymond Charles Landry、Andre等人。
四、丁○○係丙○○之弟，平日則另行居住在臺中市○區○○街
    18巷15號之住處，亦明知大麻係毒品危害防制條例第2 條第
    2項第2款所列之第二級毒品，依法不得持有、製造及販賣，
    於98年6 月中旬，自丙○○處取得大麻種子後，見販售大麻
    具有高報酬可圖，竟另基於製造大麻伺機出售牟利之犯意，
    於同年7月1日起，在臺中市○區○○街18巷15號住處內，接
    續將大麻種子植入盆內，再以附表四所示之噴灑器、剪刀、
    鏟子、鐵盆等設備及使用附表九所示之農藥、施達成長肥、
    泥土等物材，對上開大麻盆栽施以澆水、施肥、照光、剪枝
    、移盆等培養照護，令其發芽成苗而栽種出大麻植株。
五、嗣於98年10月23日23時30分許經台灣台中地方法院檢察署檢
    察官指揮檢察事務官、行政院海岸巡防署中部地區巡防局苗
    栗機動查緝隊、臺中市警察局刑警大隊及臺中縣警察局烏日
    分局、刑事警察局化學組，持由臺灣臺中地方法院核發之搜
    索票，分別前往丙○○在臺中縣太平市○○里○○路246號
    之住處、Staats Quintes在彰化縣鹿港鎮○○路215號2樓之
    住處、丁○○在臺中市○區○○街18巷15號之住處進行同步
    搜索，而當場查獲正於彰化縣鹿港鎮○○路215號大樓住處
    前進行毒品交易之丙○○及Staats Quintes兩人，並分別於
    丙○○、Staats Quintes及丁○○上開住處各扣得如附表三
    至附表五所示之製造及栽種之第二級毒品大麻之器具、原料
    及成品等物品一批。同時在現場均已獲得控制後，更分別帶
    同丙○○、Staats Quintes及丁○○在各上開住處內進行現
    場模擬，且由刑事警察局化學組鑑識人員同步進行毒品製造
    現場勘驗。
六、案經台灣台中地方法院檢察署檢察官自動檢舉後，指揮行政
    院海岸巡防署中部地區巡防局苗栗機動查緝隊、臺中市警察
    局移送臺灣臺中地方法院檢察署檢察官偵查起訴。
    理    由
一、有關於證據能力部分：
（一）卷附之查獲現場照片、查扣物品照片等照片，均係屬機械
      性紀錄特徵，也就是認識對象的是照相鏡頭，透過鏡頭形
      成的畫面映寫入膠卷或特定儲存設備內（如記憶卡），然
      後還原於照相紙上，故照相及攝影中不含有人的供述要素
      ，再現實情形與作為傳達結果的照相，在內容上的一致性
      是透過機械的正確性來加以保障的，在照相中並不存在人
      對現實情形的知覺、記憶，在表現時經常可能發生的錯誤
      （如知覺的不準確、記憶隨時間推移而發生的變化、遺忘
      ），故照相當然是非供述證據，並無傳聞法則之適用，惟
      上開照片既係透過相機拍攝後所得，且與本案犯罪事實具
      有關聯性，且被告及其選任辯護人對於卷內所附之上揭各
      該照片亦均未表示異議主張係執法人員違法取得，經查又
      無不得作為證據之事由，依法自得作為證據，而有證據能
      力（最高法院97年度臺上字第3854號判決意旨參見）。
（二）又查於98年10月23日23時30分許經台灣台中地方法院檢察
      署檢察官指揮檢察事務官、行政院海岸巡防署中部地區巡
      防局苗栗機動查緝隊、臺中市警察局刑警大隊及臺中縣警
      察局烏日分局、刑事警察局化學組，持由臺灣臺中地方法
      院核發之搜索票，分別前往丙○○在臺中縣太平市○○里
      ○○路246號之住處、Staats Quintes在彰化縣鹿港鎮○
      ○路215號2樓之住處、丁○○在臺中市○區○○街18巷15
      號之住處進行同步搜索，而當場查獲正於彰化縣鹿港鎮○
      ○路215號大樓住處前進行毒品交易之丙○○及Staats
      Quintes兩人，並分別於丙○○、Staats Quintes及丁○
      ○上開住處各扣得如附表三至附表五所示之製造及栽種之
      第二級毒品大麻及器具、原料及成品等物品一批，有搜索
      票、扣押筆錄等在卷足稽，本件上開扣案物品，均係依法
      定程式合法所扣得，且查無其他證據足以證明係執法人員
      以違法手段所取得，亦與本案均具有關聯性，當有證據能
      力。
（三）按法院或檢察官得囑託醫院、學校或其他相當之機關、團
      體為鑑定，或審查他人之鑑定，並準用第203條至第206條
      之1之規定（不包括第202條囑託個人鑑定時應命鑑定人於
      鑑定前具結之規定），而鑑定之經過及其結果，應命鑑定
      人以言詞或書面報告，刑事訴訟法第208條第1項前段及第
      206條第1項分別定有明文。另現行刑事訴訟法關於鑑定之
      規定，除選任自然人充當鑑定人外，另設有囑託機關鑑定
      制度。依刑事訴訟法第198條、第208之規定，不論鑑定人
      或鑑定機關、團體，固均應由法院、審判長、受命法官或
      檢察官視具體個案之需要而為選任、囑託，並依同法第
      206條之規定，提出言詞或書面報告，始符合同法第159條
      第1項所定得作為證據之「法律有規定」之情形，否則所
      為之鑑定，仍屬傳聞證據。然於司法警察機關調查中之案
      件，為因應實務上，或因量大、或有急迫之現實需求，併
      例行性當然有鑑定之必要者，例如毒品之種類與成分、尿
      液之毒品反應，或者槍、彈有無殺傷力等鑑定，基於檢察
      一體原則，得由該管檢察長對於轄區內之案件，以事前概
      括選任鑑定人或囑託鑑定機關、團體之方式，俾便轄區內
      之司法警察官、司法警察對於調查中之此類案件，得即時
      送請先前已選任之鑑定人或囑託之鑑定機關、團體實施鑑
      定，以求時效（見法務部92年9月1日法檢字第0920035083
      號函參照，刊載於法務部公報第312期）。此種由檢察機
      關概括選任鑑定人或概括囑託鑑定機關、團體，再轉知司
      法警察官、司法警察於調查犯罪時參考辦理之作為，法無
      明文禁止，係為因應現行刑事訴訟法增訂傳聞法則及其例
      外規定之實務運作而為。此種由司法警察官、司法警察依
      檢察官所概括選任之鑑定人或囑託鑑定機關、團體所為之
      鑑定結果，與檢察官選任或囑託為鑑定者，性質上並無差
      異，同具有證據能力。又法律已原則規定為有證據能力者
      ，倘為當事人所不爭執者，即無贅敘說明其為有證據能力
      之必要。本件卷附之法務部調查局濫用藥物實驗室所出具
      之鑑定書等，係該局執行毒品鑑定公務所出具之書面鑑定
      報告，依據刑事訴訟法第159條之立法理由及同法第206條
      規定，覆審酌毒品鑑定報告均係由專業機關人員本於其專
      業知識及儀器所作成，又上開鑑定書與本案之事實均具有
      關聯性，是可認上開鑑定書具有證據能力。
（四）按被告以外之人於審判外之陳述，雖不符刑事訴訟法第
      159條之1至之4等4條之規定，而經當事人於審判程式同意
      作為證據，法院審酌該言詞陳述或書面陳述作成時之情況
      ，認為適當者，亦得為證據；當事人、代理人或辯護人於
      法院調查證據時，知有刑事訴訟法第159條第1項不得為證
      據之情形，而未於言詞辯論終結前聲明異議者，視為有前
      項之同意，同法第159條之5定有明文。本案證人林婷嫻、
      邱魏龍、詹朝元、乙○○、Culbert Jeffery、Raymond
      Charles Landry、曾念慈、賴倩鈺、Paul Thomas Andre
      等人於警詢及偵查中之陳述，係被告以外之人於審判外之
      陳述，惟當事人或辯護人於本院調查證據時，知悉為審判
      外之陳述有不得為證據之情形，而未於言詞辯論終結前聲
      明異議，視為同意作為證據，且本院審酌其等與被告丙○
      ○等三人並無素怨，應不至於攀誣，其等之陳述並無不適
      當之情形，依刑事訴訟法第159條之5之規定得作為本件之
      證據）。
（五）按被告（此不同於被告以外之人）之自白，非出於強暴、
      脅迫、利誘、詐欺、疲勞訊問、違法羈押或其他不正之方
      法，且與事實相符者，得為證據，刑事訴訟法第156條第1
      項定有明文。本件被告於警詢、偵查中及本院訊問時時所
      為之自白，被告及其選任辯護人於本院審理辯論終結前均
      未提出其他可供證明被告下列經本院所引用之自白，究有
      如何之遭受「強暴、脅迫、利誘、詐欺、疲勞訊問、違法
      羈押或其他不正之方法」始為自白之證據，以供本院得以
      即時調查審認，並參酌上開所述非屬於供述證據部分之證
      據等，均足認被告下列經本院所引用之自白，與事實相符
      者，依法自得為證據。
（六）復按刑事訴訟法第165條之1第2項規定：「錄音可為證據
      者，審判長應以適當之設備，顯示聲音，使當事人、代理
      人、辯護人或輔佐人辨認或告以要旨」，乃就新型態證據
      之開示、調查方法而為之規定；所謂「以適當之設備，顯
      示」，通常以勘驗為之，重在辨別錄音聲音之同一性，兼
      及錄音內容之真實性。偵查犯罪機關依法定程式監聽之錄
      音，應認該監聽所得之錄音帶，始屬調查犯罪所得之證據
      ，但依據監聽錄音結果予以翻譯而製作之通訊監察譯文，
      乃該監聽錄音內容之顯示，此為學理上所稱之派生證據，
      屬於文書證據之一種。此於被告或訴訟關係人對其譯文之
      真實性發生爭執或有所懷疑時，法院固應依刑事訴訟法第
      165條之1第2項規定勘驗該監聽之錄音帶踐行調查證據之
      程式，以確認該錄音聲音是否為本人及其內容與通訊監察
      譯文之記載是否相符；然如被告或訴訟關係人對其監聽錄
      音之譯文真實性並不爭執，顯無辨認其錄音聲音之調查必
      要性。是法院於審判期日就此如已踐行提示通訊監察譯文
      供當事人辨認或告以要旨，使其表示意見等程式並為辯論
      者，其所為之調查證據程式即無不合（參考最高法院96年
      度臺上字第1869號判決意旨）。經本院於審判期日調查證
      據，於提示通訊監察譯文供當事人辨認及告以要旨等程式
      ，被告、辯護人及檢察官均未表示異議，有審判筆錄可稽
      ，是此部分被告及其辯護人對於卷附監聽譯文內容之真正
      既不爭執，並經合議庭於審理期日踐行書證之法定調查證
      據程式，自具有證據能力。
二、訊據被告丙○○、Staats Quintes、丁○○三人均坦承有前
    揭犯行，復經證人林婷嫻、邱魏龍、詹朝元、乙○○、Culb
    ert Jeffery、Raymond Charles Landry、曾念慈、賴倩鈺
    等人於警詢及偵查中陳述在卷，及共同被告丙○○、Staats
    Quintes二人於本院審理中以證人身分所為陳述，並有苗栗
    機動查緝隊照片、通聯譯文、通聯紀錄、指認犯罪嫌疑人紀
    錄表、監聽譯文、台中市警察局99年1月25日中市警刑字第
    0990006179號函、內政部警政署99年1月19日警署刑偵字第
    0990000359、09900 00358號函、99年1月21日警署刑偵字第
    0990000458號函、中華電信股份有限公司函覆資料、台中市
    警察局勘察採證初檢報告、現場採證相片、中華電信資料查
    詢、法務部調查局濫用藥物實驗室鑑定書、監聽電話要點分
    析一覽表等在卷足稽，復有如附表三、四、五所示之大麻、
    被告丙○○所有如附表三所示編號10之培養土7盒、編號11
    肥料2袋、編號12花寶肥料2盒、編號16澆水器（含水管）1
    組、編號18之7號夾鍊袋一袋、編號19之4號夾鍊袋壹袋、編
    號21之刷子組1組、編號22小剪刀2支、編號23電子磅秤1台
    、編號26SONY ERICSSON牌手機(搭配門號0000000000號，含
    SIM卡)1支、編號27ＮＯＫＩＡ牌手機(搭配門號000000000
    0號，含SIM卡)1支，及被告丁○○所有如附表五編號11之竹
    篩1個、編號12培養泥土包（培養土）、編號13鏟子1支、編
    號14樹枝剪刀1支、編號15肥料2包、編號16施達成長肥2罐
    、編號17噴灑器2具、編號18方形鐵盆1盆等扣案可資佐證，
    事證明確，被告丙○○等三人之自與事實相符，堪予採信，
    本案事證明確，被告丙○○等三人之犯行洵堪認定。
三、按最高法院93年度台上字第6855號判決已載：製造毒品罪之
    「製造」，係指就原料、原素予以加工，使成具有特定功效
    之成品者而言。大麻屬第二級毒品，大麻之栽種與製造不同
    ，「製造」大麻係將栽種成長後之大麻葉予以加工，使成易
    於吸用之製品而言。是依上開最高法院之判決意旨，是否該
    當於「製造」毒品行為，就本件而言應係指，被告有無將栽
    種成長後之大麻植物予以加工，使成易於吸用之製品而言。
    次按毒品危害防制條例第4條製造第一級至第四級毒品罪之
    「製造」，係指就原料、原素予以加工，使成具有特定功效
    之成品者而言；又何者屬於該條所稱之「毒品」，同條例第
    2條第1項規定：「指具有成癮性、濫用性及對社會危害性之
    麻醉藥品與其製品及影響精神物質與其製品」；再依該條第
    2項規定，大麻屬第二級毒品，將栽種成長後之大麻花予以
    加工，使成易於吸用之大麻製品，亦屬「製造」大麻；此種
    製程，與類如第二級毒品甲基安非他命猶需以鹽酸麻黃素為
    原料，經氯化、氫化及純化等化學反應始能合成之加工方式
    難易、繁簡雖有所別，但此乃毒品產出流程之本質不同，自
    不能以加工方式較為簡單，即謂非屬「製造」毒品；況上開
    製造毒品之罪之構成要件，並未就行為人所製造之毒品所含
    成分、比例、純度、品質等節予以限定，是僅需所加工製造
    完成之物品確含有該種毒品之成分，即應認製造該種毒品之
    行為已然完成，而應論以既遂犯。經查，被告丙○○既係待
    栽種大麻植株開花熟成後，即去除葉片，加以風乾，再採集
    乾燥後之大麻花，且大麻花需經上開乾燥加工過程，始能易
    於點燃吸用，渠既將含有濃度較高毒品大麻成分之大麻花風
    乾使成易於吸用之大麻製品，渠所為已該當於「製造」第二
    級毒品大麻犯行無誤。況被告丙○○在渠上開住處所為栽種
    行為，經送請法務部調查局及內政部警政署鑑定，除確實檢
    測出含第二級第24項毒品大麻成分外，亦因均具備種植設備
    及乾燥大麻煙草，而經認定為製造工廠無訛，亦有法務部調
    查局濫用藥物實驗室鑑定書及內政部警政署函文在卷可考。
    故被告丙○○上開製造行為既係已然完成，並有扣得如附表
    三編號10、11、12、16、18、19、21、22、23所示之物品可
    資佐證，渠所為即屬製造大麻成品既遂至為明確。次查，本
    件被告行丙○○於附表一編號一所示於98年5月14日販賣第
    二級毒品予林婷嫻部分，其行為後，毒品危害防制條例第4
    條、第17條業已修正，並於98年5月20日公佈，同年月22 日
    施行【按法規之制定與法規之修正，如有特定生效日之必要
    者，依中央法規標準法第14條或第20條第2項準用第14條之
    規定，應分別特定其施行日期。法規制定或前次修正基於特
    殊因素所特定之施行日期，並不適用於日後修正或再次修正
    之條文。又法律之制定或修正，若未明定施行日期者，中央
    法規標準法雖未規定應自何時生效，然法律既經制定或修正
    並經總統公布，自應依一般原則，自公佈日起算至第3日發
    生效力。至於92年7月9日修正公佈之毒品危害防制條例第36
    條規定：「本條例自公佈後6個月施行。」其立法理由係謂
    ：「(一)依修正草案第2條第3項規定，法務部需會同衛生署
    成立審議委員會每3個月定期檢討調整毒品之分級及品項，
    而本次新增第四級毒品，有需要在新法施行前先經該審議會
    檢討後再調整公佈，爰預留6個月緩衝期，以利處理。(二)
    依本條例新修正之規定，有必要再訂定相關子法及修正相關
    法規，以配合本條例之施行，故亦有需要預留適當緩衝期，
    以利訂頒相關子法及相關法規之配合修正」。故該條規定，
    顯係因應該次修正之需，始預留適當之緩衝期。與本次之修
    正並未定有施行日期之特別規定，且亦未明示係基於何特殊
    因素而修正，自並不能適用92年7月9日修正公佈之毒品危害
    防制條例第36條自公佈後6個月施行之規定。】是被告犯罪
    後法律已有變更，修正前毒品危害防制條例第4條第1項之規
    定為：「製造、運輸、販賣第一級毒品者，處死刑或無期徒
    刑；處無期徒刑者，得併科新臺幣1千萬元以下罰金。」；
    同條第2項規定為：「製造、運輸、販賣第二級毒品者，處
    無期徒刑或7年以上有期徒刑，得併科新臺幣7百萬元以下罰
    金」。修正後毒品危害防制條例第4條第1項則規定為：「製
    造、運輸、販賣第一級毒品者，處死刑或無期徒刑；處無期
    徒刑者，得併科新臺幣2千萬元以下罰金。」；同條第2項規
    定為：「製造、運輸、販賣第二級毒品者，處無期徒刑或7
    年以上有期徒刑，得併科新臺幣1千萬元以下罰金。」而修
    正前毒品危害防制條例第17條之規定為：「犯第4條第1項至
    第4項、第5條第1項至第4項前段、第6條第1項至第4項、第7
    條第1項至第4項、第8條第1項至第4項、第10 條或第11條第
    1項、第2項之罪，供出毒品來源，因而破獲者，得減輕其刑
    。」修正後毒品危害防制條例第17條則規定：「犯第4條至
    第8條、第10條或第11條之罪，供出毒品來源，因而查獲其
    他正犯或共犯者，減輕或免除其刑。犯第4條至第8條之罪於
    偵查及審判中均自白者，減輕其刑。」從而，就本案被告丙
    ○○所犯上開犯行，被告既曾於偵查及審理中均坦承不諱，
    核與上開修正後毒品危害防制條例第17條第2項之規定相符
    ，從而修正後之法律規定自較修正前有利於被告，依刑法第
    2條第1項前段之規定，此部分即應適用對被告較有利之修正
    後毒品危害防制條例之規定，至被告三人其餘部分犯罪，均
    在該條例修正生效後所犯，自應適用修正後之規定，無須贅
    言。
四、所犯罪名：
(一)按被告丙○○本身，並無施用第二級毒品大麻之犯行，且曾
    販賣大麻花予他人，故其栽種大麻之目的，應係為販賣，且
    為其所自白在卷，被告丙○○就犯罪事實欄一之犯行，係違
    反毒品危害防制條例第4條第2項之製造第二級毒品罪；就犯
    罪事實欄二所示如附表一之犯行，均係違反毒品危害防制條
    例第4條第2項之販賣第二級毒品罪；被告丙○○先前持有大
    麻種子，及意圖製造而栽種大麻之低度行為，均為其製造大
    麻之高度行為所吸收，均不另論罪。再被告丙○○製造大麻
    後而持有大麻，其持有大麻之低度行為，亦為其製造大麻及
    各次販賣之高度行為所吸收，均不另論罪。另被告丙○○自
    98 年4月間起至同年10月23日查獲日止，在上開住處持續栽
    種大麻，並製造易於吸用之大麻花毒品，因係基於同一犯意
    下所為接續行為，各行為間之獨立性極為薄弱，依一般社會
    健全觀念，在時間差距上難以強行分開，在刑法評價上，以
    視為數個舉動之接續施行，合為包括之一行為予以評價，較
    為合理，故應論以接續犯一罪。被告丙○○對於本件犯行，
    於偵查及審理中均自白犯罪，有偵查及審判筆錄在卷足稽，
    核與毒品危害防制條例第17條第2項規定情形相符，依法減
    輕其刑；另其雖每次販賣所得不多，惟其係自行栽種後製造
    再販賣，其犯罪情節並無顯可憫恕之情形，自不能依刑法第
    59條之規定減輕其刑，附此敘明。被告丙○○上開所犯各罪
    間，均犯意各別，行為互殊，應予分論併罰。
(二)被告Staats Quintes就犯罪事實欄三所示如附表二之犯行，
    均係違反毒品危害防制條例第4條第2項之販賣第二級毒品罪
    。又被告Staats Quintes持有第二級毒品大麻之行為，屬低
    度行為，應為其各次販賣第二級毒品之高度行為所吸收，均
    不另論罪。其所犯上開各罪，公訴人雖認為與被告丙○○，
    為共同正犯關係，惟為被告Staats Quintes所否認，質之被
    告丙○○亦證稱，係被告Staats Quintes與其販賣之人逕行
    聯絡，聯絡之後需要多少大麻毒品再跟伊拿，伊未與被告
    Staats Quintes所販賣之人聯絡買賣事宜等語，足見被告
    Staats Quintes販賣毒品部分，與被告丙○○並無犯意聯絡
    及行為分擔，自無共同正犯可言。被告Staats Quintes對於
    本件犯行，於偵查及審理中均自白犯罪，有偵查及審判筆錄
    可按，核與毒品危害防制條例第17條第2項規定情形相符，
    依法減輕其刑；又按刑之量定，為求個案裁判之妥當性，法
    律固賦予法院裁量權，但此項裁量權之行使，除應依刑法第
    57條規定，審酌行為人及其行為等一切情狀，為整體之評價
    ，並應顧及比例原則與平等原則，使罪刑均衡，輕重得宜，
    以契合社會之法律感情。又刑法第59條規定犯罪之情狀可憫
    恕者，得酌量減輕其刑，其所謂「犯罪之情狀」，與同法第
    57條規定科刑時應審酌之一切情狀，並非有截然不同之領域
    ，於裁判上酌減其刑時，應就犯罪一切情狀（包括第57 條
    所列舉之10款事項），予以全盤考量，審酌其犯罪有無可憫
    恕之事由（即有無特殊之原因與環境，在客觀上足以引起一
    般同情，以及宣告法定低度刑，是否猶嫌過重等等），以為
    判斷。本院審酌被告Staats Quintes販賣第二級毒品罪之法
    定刑為「無期徒刑或七年以上有期徒刑，得併科新台幣壹仟
    萬元以下罰金。」然同為販賣第二級毒品之人，其原因動機
    不一，犯罪情節未必盡相同，或有大盤毒梟者，亦有中、小
    盤之分，甚或僅止於吸毒者友儕間為求互通有無之有償轉讓
    者亦有之，其販賣行為所造成危害社會之程度自屬有異，法
    律科處此類犯罪，所設之法定最低本刑卻同為「無期徒刑或
    七年以上有期徒刑，得併科新台幣壹仟萬元以下罰金。」不
    可謂不重，於此情形，倘依其情狀處以有期徒刑，即足以懲
    儆，並可達防衛社會之目的者，自非不可依客觀之犯行與主
    觀之惡性二者加以考量其情狀是否有可憫恕之處，適用刑法
    第59條之規定酌量減輕其刑，期使個案裁判之量刑能斟酌至
    當，符合比例原則。本件被告Staats Quintes上開販賣第二
    級毒品大麻之犯行，故無視國家對於杜絕毒品危害之禁令，
    其行為固屬不當，應予非難，然其販賣第二級毒品之數量及
    金額均不大，且其為外國籍之人士，於本國人情、法律之認
    知均有差異，當今世界各國對於販賣大麻行為，亦有從輕處
    理之規定，故其情節尚非至惡，相對於長期大量販賣毒品之
    大毒梟而言，其對社會治安及國民健康之危害顯然較小，是
    從被告犯案情節觀之，倘仍遽處以販賣第二級毒品之最低刑
    度，尚屬情輕法重，且難謂符合罪刑相當性及比例原則，更
    無從與大毒梟之惡行有所區隔，是其上開販賣第二級毒品之
    犯罪情狀相較於法定之重刑，在客觀上足以引起一般人之同
    情，情節尚堪憫恕，爰依刑法第59條之規定酌量遞減輕其刑
    。另被告Staats Quintes上開所犯各罪間，均犯意各別，行
    為互殊，應予分論併罰。
(三)核被告丁○○就犯罪事實欄四之犯行，係違反毒品危害防制
    條例第12條第2項之意圖製造而栽種第二級毒品罪；被告丁
    ○○先前持有大麻種子之低度行為，均為其栽種大麻之高度
    行為所吸收，不另論罪。再被告栽種大麻後而持有大麻，其
    持有大麻之低度行為，亦為其栽種大麻之高度行為所吸收，
    均不另論罪。另被告丁○○自98年7月1日起至同年10月23日
    查獲日止，在上開住處持續栽種大麻行為，因係基於同一犯
    意下所為接續行為，各行為間之獨立性極為薄弱，依一般社
    會健全觀念，在時間差距上難以強行分開，在刑法評價上，
    以視為數個舉動之接續施行，合為包括之一行為予以評價，
    較為合理，故應論以接續犯一罪。公訴人起訴認為被告丁○
    ○於種植大麻後，係令其發芽成苗而栽種出大麻植株，繼之
    ，待大麻植株開花熟成後，丙○○即將每批熟成植株之大麻
    葉片剪下，並於隱密處以自然風乾之方式，使去葉留花之大
    麻植株乾燥後，再剪下乾燥之大麻花，以此方式接續製造含
    第二級毒品大麻成分而易於吸用大麻成品之大麻花，因認被
    告丁○○涉犯毒品危害防制條例第4條第2項之製造第二級毒
    品罪；惟查，本件被告丁○○被查獲之大麻，僅有大麻活株
    共18株、大麻種子1包、已採集之大麻葉1包等，並無大麻花
    ，故尚無證據足資證明被告丁○○有製造大麻花之犯行，另
    外雖有已採集之大麻葉1包，惟因大麻葉之製造程序，僅須
    將採集之大麻葉乾燥，即可供吸用，故認定製造可供吸用之
    大麻葉，與非製造間本不易區分，惟罪刑卻非常重，應更嚴
    格認定製造大麻葉之行為，本件固有被告丁○○已採取之大
    麻葉扣案，惟查，並無其他證據可資證明被告有何加工令其
    乾燥之製造行為，故仍認為無法證明被告丁○○未有製造大
    麻葉之行為，此部分應變更起訴法條為毒品危害防制條例第
    12條第2項之意圖製造而栽種大麻罪。被告丁○○對於本件
    犯行，於偵查及審理中均自白犯罪，有偵查（聲押卷第12頁
    ）及審理筆錄在卷可按，核與毒品危害防制條例第17 條第2
    項規定情形相符，依法減輕其刑；另其雖所種植之大麻被查
    獲者為18株，惟數量已不少，且其係自行栽種後，可以再行
    製造及販賣，對社會有很高潛在性之危險，其犯罪情節尚非
    顯可憫恕之情形，自不能依刑法第59條之規定減輕其刑，附
    此敘明。
五、科刑範圍：
（一）爰審酌被告丙○○並無犯罪前科，有台灣高等法院被告前
      案紀錄表可按，及其平日生活情形、販賣所得、動機、所
      生損害，犯後坦承認罪等一切情狀，量處如主文所示之刑
      ，並定其應執行刑，扣案如附表三所示編號1、2、3、4、
      5 、6、7、8、9、29之大麻，均依毒品危害防制條例第18
      條第1項前段規定沒收銷燬，前揭裝大麻之袋子八個，係
      被告所有犯罪所用，業據其供明在卷，依毒品危害防制條
      例第19條第1項規定沒收，附表一所示之手機二支（SONY
      ERICSSON牌手機，搭配門號0000000000號，含SIM卡1支、
      ＮＯＫＩＡ牌手機搭配門號0000000000號，含SIM卡1支）
      均係供被告販賣毒品之物，且為被告丙○○所有，業據被
      告供明在卷，依毒品危害防制條例第19條第1項規定沒收
      ；另附表一所示之販賣毒品所得現金，亦依同條之規定沒
      收，如全部或一部不能沒收時，以其財產抵償之；附表三
      編號10、11、12、16、18、19、21、22、23，係被告丙○
      ○所有，供犯罪所用之物，業據被告供明在卷，依同條例
      第19條第1項之規定沒收。附表三所示其餘之物，雖係被
      告丙○○所有、惟並非其供犯罪所用之物，業據其供明在
      卷，依法尚不得沒收。
（二）爰審酌被告被告Staats Quintes素行良好，未有犯罪前科
      ，有台灣高等法院被告前案紀錄表在卷足稽，因自已施用
      毒品缺錢購買而犯本案，所販賣之量不多，犯後坦承認罪
      等一切情狀，從輕量處如主文所示之刑，並定其應執行刑
      。扣案如附表四所示編號1至6之大麻，均依毒品危害防制
      條例第18條第1項前段規定沒收銷燬，前揭扣案裝大麻袋
      、瓶子六個，係被告所有，供犯罪所用之物，業據被告供
      明在卷，依毒品危害防制條例第19條第1項規定沒收，附
      表二所示之販賣毒品所得，依毒品危害防制條例第19條第
      1項規定均沒收，如全部或一部不能沒收時，以其財產抵
      償之。附表四所示其餘之物，雖係被告Staats Quintes
      所有、惟並非其供犯罪所用之物，業據其供明在卷，依法
      尚不得沒收。
（三）爰審酌被告丁○○素行良好，未有犯罪前科，有台灣高等
      法院被告前案紀錄表在卷足稽，犯罪動機、所栽種之大麻
      數量尚非多量，犯後坦承認罪等一切情狀，從輕量處如主
      文所示之刑。扣案如附表五所示編號2、3、6、7之大麻，
      均依毒品危害防制條例第18條第1項前段規定沒收銷燬，
      前揭扣案裝大麻袋子袋子2個，及如附表五所示編號11、
      12中之培養土壹包、13、14、15、16、17、18之物，係被
      告丁○○所有，供犯罪所用之物，業據其供明在卷，均依
      同條例第19條第一項規定沒收。附表五所示其餘之物，雖
      係被告丁○○所有，惟並非供其犯罪所用之物，業據其供
      明在卷，依法尚不得沒收。
（四）至公訴人認為被告丙○○、Staats Quintes、丁○○三人
      ，僅因失業即犯本案，聲請本院宣告其三人強制工作，本
      院被告三人雖因失業而犯本罪，惟尚與刑法第90條第1項
      所規定，有犯罪之習慣或因遊蕩或懶惰成習而犯罪者不符
      ，本院尚不予對其三人宣告強制工作。
六、據上論斷，應依刑事訴訟法第二百九十九條第一項前段、第
    三百條，毒品危害防制條例第四條第二項、第十二條第二項
    、第十七條第二項、第十八條第一項前段、第十九條第一項
    ，刑法第二條第一項、第五十九條、第五十一條第五款，判
    決如主文。
中    華    民    國    99    年    5     月    18    日
                  刑事第一庭    審判長法  官  何志通
                                      法  官  許惠瑜
                                      法  官  林清鈞
以上正本證明與原本無異。
如不服本判決應於收受判決後10日內向本院提出上訴書狀，並應
敘述具體理由；其未敘述上訴理由者，應於上訴期間屆滿後20日
內向本院補提理由書（均須按他造當事人之人數附繕本）「切勿
逕送上級法院」。
                                     書記官  陳貴卿
中    華    民    國    99    年    5     月    18    日
附表一
┌───┬───────────┬───────────┐
│ 編號 │      犯罪事實        │   所犯罪名及刑罰     │
│      │                      │                      │
├───┼───────────┼───────────┤
│      │被告丙○○於98年5月14 │丙○○犯販賣第二級毒品│
│      │日，以所持用之0000000 │罪，處有期徒刑陸年，扣│
│      │524 號手機與林婷嫻所持│案000000054號手機壹支 │
│      │有之0000000000號手機聯│沒收，販賣毒品所得貳仟│
│  1   │繫談妥交易事項後，在臺│元沒收，如全部或一部不│
│      │中市○區○○路附近，以│能沒收時，以其財產抵償│
│      │新台幣 (下同)2000 元之│之。                  │
│      │價格，出售大麻花一袋 (│                      │
│      │約10公克)予林婷嫻。   │                      │
├───┼───────────┼───────────┤
│      │被告丙○○於98年6 月3 │丙○○犯販賣第二級毒品│
│      │日，以所持用之0000000 │罪，處有期徒刑陸年，扣│
│      │524 號手機與林婷嫻所持│案000000054號手機壹支 │
│      │有之0000000000號手機聯│沒收，販賣毒品所得貳仟│
│  2   │繫談妥交易事項後，在上│元沒收，如全部或一部不│
│      │述地點，以2000元之價格│能沒收時，以其財產抵償│
│      │，出售大麻花一袋 (約10│之。                  │
│      │公克)予 林婷嫻。      │                      │
├───┼───────────┼───────────┤
│      │被告丙○○於98年10月1 │丙○○犯販賣第二級毒品│
│      │日，以所持用之00000000│罪，處有期徒刑陸年，扣│
│      │38號手機與邱魏龍所持有│案0000000000號手機壹支│
│      │之0000000000號手機聯繫│沒收，販賣毒品所得貳仟│
│  3   │談妥交易事項後，在臺中│元沒收，如全部或一部不│
│      │市○○區市○路附近，以│能沒收時，以其財產抵償│
│      │2000元之價格，出售大麻│之。                  │
│      │花一袋 (約10公克)予 邱│                      │
│      │魏龍。                │                      │
├───┼───────────┼───────────┤
│      │被告丙○○於98年10月2 │丙○○犯販賣第二級毒品│
│      │日21時38分許至翌日凌晨│罪，處有期徒刑陸年，扣│
│      │0 時13分許，以所持用之│案0000000000號手機壹支│
│  4   │0000000000號手機與邱魏│沒收，販賣毒品所得貳仟│
│      │龍所持有之0000000000  │元沒收，如全部或一部不│
│      │號手機聯繫談妥交易事項│能沒收時，以其財產抵償│
│      │後，在上述地點，以2000│之。                  │
│      │元之價格，出售大麻花一│                      │
│      │袋(約10 公克)予 邱魏龍│                      │
│      │。                    │                      │
├───┼───────────┼───────────┤
│      │被告丙○○於98年10月4 │丙○○犯販賣第二級毒品│
│      │日，以所持用之00000000│罪，處有期徒刑陸年，扣│
│      │38號手機與邱魏龍所持有│案0000000000號手機壹支│
│  5   │之0000000000號手機聯繫│沒收，販賣毒品所得貳仟│
│      │談妥交易事項後，在上述│元沒收，如全部或一部不│
│      │地點，以2000元之價格，│能沒收時，以其財產抵償│
│      │出售大麻花一袋 (約10公│之。                  │
│      │克)予 邱魏龍。        │                      │
├───┼───────────┼───────────┤
│      │被告丙○○於98年9 月22│丙○○犯販賣第二級毒品│
│      │日至翌日 (23日)， 以所│罪，處有期徒刑陸年陸月│
│      │持用之0000000000號、  │，扣案0000000000、    │
│  6   │0000 000000 號手機門號│0000000 000號手機貳支 │
│      │手機與Staats Quintes所│沒收，販賣毒品所得陸仟│
│      │使用之000000000 號手機│元沒收，如全部或一部不│
│      │聯繫談妥交易事項後，在│能沒收時，以其財產抵償│
│      │彰化縣鹿港鎮○○路，以│之。                  │
│      │6000元之價格，出售大麻│                      │
│      │花3 袋 (每袋約10公克) │                      │
│      │予Staats Quintes。    │                      │
├───┼───────────┼───────────┤
│      │被告丙○○於98年9 月28│丙○○犯販賣第二級毒品│
│      │日，以所持用之00000000│罪，處有期徒刑陸年陸月│
│      │38號、0000000000號手機│，扣案0000000000、    │
│      │門號手機與Staats Quin │0000000000號手機貳支  │
│  7   │tes所使用之000000000  │沒收，販賣毒品所得陸仟│
│      │號手機聯繫談妥交易事項│元沒收，如全部或一部不│
│      │後，在上述地點，以6000│能沒收時，以其財產抵償│
│      │元之價格，出售大麻花3 │之。                  │
│      │袋(每 袋約10公克)予   │                      │
│      │Staats Quintes。      │                      │
├───┼───────────┼───────────┤
│      │被告丙○○於98年10月23│丙○○犯販賣第二級毒品│
│      │日，以所持用之0000000 │罪，處有期徒刑陸年參月│
│      │524 號手機門號手機與  │，扣案0000000000號手機│
│      │Staats Quintes所使用之│壹支沒收，販賣毒品所得│
│  8   │000000000 號手機聯繫談│肆仟元沒收，如全部或一│
│      │妥交易事項後，在上述地│部不能沒收時，以其財產│
│      │點，以4000元之價格，出│抵償之。              │
│      │售大麻花2 袋 (每袋約10│                      │
│      │公克)予Staats Quintes │                      │
│      │。                    │                      │
├───┼───────────┼───────────┤
│      │被告丙○○於98年10月9 │丙○○犯販賣第二級毒品│
│      │日，以所持用之0000000 │罪，處有期徒刑陸年參月│
│      │538號手機與Linke      │，扣案0000000000號手機│
│  9   │所持有之0000000000    │壹支沒收，販賣毒品所得│
│      │號手機聯繫談妥交易事項│肆仟元沒收，如全部或一│
│      │後，在上述地點，以4000│部不能沒收時，以其財產│
│      │元價格，出售大麻花2 袋│抵償之。              │
│      │ ( 每 袋約10公克)予   │                      │
│      │Linke 。              │                      │
├───┼───────────┼───────────┤
│      │ 被告丙○○於98年10月 │丙○○犯販賣第二級毒品│
│      │ 1日至翌日(2日)凌晨時 │罪，處有期徒刑陸年，扣│
│      │，所持用之0000000000  │案0000000000號手機壹支│
│ 10   │號手機，與Staats Quint│沒收，販賣毒品所得貳仟│
│      │es聯繫談妥交易事項後，│元沒收，如全部或一部不│
│      │在彰化縣鹿港鎮○○路，│能沒收時，以其財產抵償│
│      │以每袋1000元之價格，由│之。                  │
│      │被告丙○○出售大麻花2 │                      │
│      │袋(每袋約5公克)共2000 │                      │
│      │元予Staats Quintes後  │                      │
│      │，再轉賣予Culbert Jeff│                      │
│      │ey。                  │                      │
├───┼───────────┼───────────┤
│      │被告丙○○於98年10月4 │丙○○犯販賣第二級毒品│
│      │日，以所持用之091158  │罪，處有期徒刑陸年伍月│
│      │5538號手機，與Staats Q│，扣案0000000000號手機│
│      │uintes 聯繫談妥交易事 │壹支沒收，販賣毒品所得│
│ 11   │項後，在上述地點，以  │伍仟元沒收，如全部或一│
│      │5000元之價格，由被告趙│部不能沒收時，以其財產│
│      │中漢出售大麻花5袋(每袋│抵償之。              │
│      │約5公克)予Staats Quint│                      │
│      │es再轉賣予Culbert Jeff│                      │
│      │ery。                 │                      │
├───┼───────────┼───────────┤
│      │被告丙○○於98年10月18│丙○○犯販賣第二級毒品│
│      │日，以所持用之091158  │罪，處有期徒刑陸年，扣│
│      │5538號手機，與StaatsQu│案0000000000號手機壹支│
│      │intes 聯繫談妥交易事項│沒收，販賣毒品所得貳仟│
│ 12   │後，在上述地點，以2000│元沒收，如全部或一部不│
│      │元之價格，由被告丙○○│能沒收時，以其財產抵償│
│      │出售大麻花2袋(每袋約5 │之。                  │
│      │公克)予StaatsQuintes後│                      │
│      │，再轉賣予CulbertJeffe│                      │
│      │ry 。                 │                      │
├───┼───────────┼───────────┤
│      │被告丙○○於98年8 月間│丙○○犯販賣第二級毒品│
│      │某日，以所持用之091158│罪，處有期徒刑陸年，扣│
│      │5538號手機，與StaatsQu│案0000000000號手機壹支│
│      │intes 聯繫談妥交易事項│沒收，販賣毒品所得貳仟│
│ 13   │後，在上述地點，以2000│元沒收，如全部或一部不│
│      │元之價格，由被告丙○○│能沒收時，以其財產抵償│
│      │出售大麻花2袋(每袋約5 │之。                  │
│      │公克)予StaatsQuintes後│                      │
│      │，再轉賣予LandryRaymon│                      │
│      │d Charles。           │                      │
├───┼───────────┼───────────┤
│      │被告丙○○於98年9 月中│丙○○犯販賣第二級毒品│
│      │旬某日，以所持用之0911│罪，處有期徒刑陸年，扣│
│      │585538號手機，與Staats│案0000000000號手機壹支│
│      │Quintes 聯繫談妥交易事│沒收，販賣毒品所得貳仟│
│ 14   │項後，在上述地點，以  │元沒收，如全部或一部不│
│      │2000 元之價格，由被告 │能沒收時，以其財產抵償│
│      │丙○○出售大麻花2袋(每│之。                  │
│      │袋約5公克)予StaatsQuin│                      │
│      │tes後，再轉賣予 Landry│                      │
│      │Raymond Charles。     │                      │
├───┼───────────┼───────────┤
│      │被告丙○○於98年10月4 │丙○○犯販賣第二級毒品│
│      │日，以所持用之091158  │罪，處有期徒刑陸年，扣│
│      │5538號手機，與StaatsQu│案0000000000號手機壹支│
│      │intes 聯繫談妥交易事項│沒收，販賣毒品所得貳仟│
│ 15   │後，在上述地點，以2000│元沒收，如全部或一部不│
│      │元之價格，由被告丙○○│能沒收時，以其財產抵償│
│      │出售大麻花2袋(每袋約5 │之。                  │
│      │公克)予StaatsQuintes後│                      │
│      │，再轉賣予LandryRaymon│                      │
│      │ d Charles及Andre等人 │                      │
└───┴───────────┴───────────┘
附表二
┌───┬───────────┬───────────┐
│ 編號 │     犯罪事實         │   所犯罪名及刑罰     │
│      │                      │                      │
├───┼───────────┼───────────┤
│      │被告Staats Quintes於98│ Staats Quintes犯販賣 │
│      │年10月1 日至翌日 (2 日│ 第二級毒品罪，處有期 │
│      │)凌晨時，以000000000號│ 徒刑參年，販賣毒品   │
│      │電話撥打Culbert Jeffe │ 所得肆仟元沒收，如全 │
│  1   │之0000000000號手機相互│ 部或一部不能沒收時， │
│      │聯繫談妥交易事項後，在│ 以其財產抵償之。     │
│      │彰化縣鹿港鎮○○路，以│                      │
│      │新台幣 (下同)4000 元之│                      │
│      │價格，出售大麻花2 袋 (│                      │
│      │每袋約5 公克)予Culbert│                      │
│      │Jeffery 。            │                      │
├───┼───────────┼───────────┤
│      │被告Staats Quintes於98│Staats Quintes犯販賣  │
│      │年10月4 日， 以047750 │第二級毒品罪，處有期  │
│      │326 號電話撥打Culbert │徒參年陸月，販賣毒品所│
│  2   │Jeffery 之0000000000號│得壹萬元沒收，如全部或│
│      │手機相互聯繫談妥交易事│一部不能沒收時，以其財│
│      │項後，在上述地點，以1 │產抵償之。            │
│      │萬元之價格，出售大麻花│                      │
│      │5袋 (每 袋約5 公克)予 │                      │
│      │Culbert Jeffery 。    │                      │
├───┼───────────┼───────────┤
│      │被告Staats Quintes於98│Staats Quintes犯販賣第│
│      │年10月18 日，以047750 │二級毒品罪，處有期徒刑│
│      │326 號電話撥打Culbert │參年，販賣毒品所得肆仟│
│  3   │Jeffery之0000000000號 │元沒收，如全部或一部不│
│      │手機相互連繫談妥交易事│能沒收時，以其財產抵償│
│      │項後，在上述地點，以  │之。                  │
│      │4000元之價格，出售大麻│                      │
│      │花2袋(每袋約5公克) 予 │                      │
│      │Culbert Jeffery。     │                      │
├───┼───────────┼───────────┤
│      │被告Staats Quintes於98│Staats Quintes犯販賣第│
│      │年8 月間某日，以047750│二級毒品罪，處有期徒刑│
│      │326 號電話，聯繫談妥交│參年，販賣毒品所得肆仟│
│  4   │易事項後，在上述地點，│元沒收，如全部或一部不│
│      │以4000元之價格，出售大│能沒收時，以其財產抵償│
│      │麻花2 袋 (每袋約5 公克│之。                  │
│      │)予Landry Raymond     │                      │
│      │Charles 。            │                      │
├───┼───────────┼───────────┤
│      │被告Staats Quintes於98│Staats Quintes犯販賣第│
│      │年9 月間中旬某日，以  │二級毒品罪，處有期徒刑│
│      │000000000 號電話，聯繫│參年，販賣毒品所得肆仟│
│  5   │談妥交易事項後，在上述│元沒收，如全部或一部不│
│      │地點，以4000元之價格，│能沒收時，以其財產抵償│
│      │出售大麻花2 袋 (每袋約│之。                  │
│      │5 公克)予LandryRaymond│                      │
│      │ Charles 。           │                      │
├───┼───────────┼───────────┤
│      │被告Staats Quintes於98│Staats Quintes犯販賣第│
│      │年10月4 日，以047750  │二級毒品罪，處有期徒刑│
│      │326 號電話撥打Andre   │參年，販賣毒品所得肆仟│
│  6   │之0000000000號手機相互│元沒收，如全部或一部不│
│      │連繫談妥交易事項後，在│能沒收時，以其財產抵償│
│      │上述地點，以4000元之價│之。                  │
│      │格大麻花2 袋 (每袋約5 │                      │
│      │公克)予Landry Raymond │                      │
│      │Charles、Andre等人。  │                      │
└───┴───────────┴───────────┘
附表三：
┌──┬──────┬────┬─────┬────────────────┐
│編號│  品名      │數量    │ 所有人   │備 考                           │
├──┼──────┼────┼─────┼────────────────┤
│ 1  │            │        │          │                                │
│    │  大麻盆栽  │  97株  │ 丙○○   │3週大                           │
│    │            │        │          │                                │
├──┼──────┼────┼─────┼────────────────┤
│ 2  │  大麻盆栽  │  33株  │ 丙○○   │4個月大                         │
│    │            │        │          │                                │
│    │            │        │          │                                │
├──┼──────┼────┼─────┼────────────────┤
│ 3  │綠色大麻葉  │含毛袋重│ 丙○○   │無                              │
│    │            │7.2 公克│          │                                │
├──┼──────┼────┼─────┼────────────────┤
│ 4  │  大麻細末  │含毛袋重│ 丙○○   │無                              │
│    │            │5.6公克 │          │                                │
├──┼──────┼────┼─────┼────────────────┤
│ 5  │  大麻種子  │含毛袋重│ 丙○○   │無                              │
│    │            │994.6公 │          │                                │
│    │            │克      │          │                                │
├──┼──────┼────┼─────┼────────────────┤
│ 6  │  乾大麻梗  │含袋重  │ 丙○○   │無                              │
│    │            │250.2公 │          │                                │
│    │            │克      │          │                                │
├──┼──────┼────┼─────┼────────────────┤
│ 7  │  乾大麻莖  │含袋重  │ 丙○○   │                                │
│    │            │67.4 公 │          │無                              │
│    │            │克      │          │                                │
├──┼──────┼────┼─────┼────────────────┤
│ 8  │ 乾大麻葉   │含袋    │ 丙○○   │無                              │
│    │            │重245.6 │          │                                │
│    │            │公克    │          │                                │
├──┼──────┼────┼─────┼────────────────┤
│ 9  │ 大麻       │含袋重  │ 丙○○   │無                              │
│    │            │36.9公克│          │                                │
├──┼──────┼────┼─────┼────────────────┤
│ 10 │ 培養土     │7盒     │ 丙○○   │無                              │
├──┼──────┼────┼─────┼────────────────┤
│ 11 │ 肥料       │2袋     │ 丙○○   │無                              │
│    │（4樓）     │        │          │                                │
├──┼──────┼────┼─────┼────────────────┤
│ 12 │花保肥料    │2盒     │ 丙○○   │無                              │
├──┼──────┼────┼─────┼────────────────┤
│ 13 │興農農藥鐵布│1瓶     │ 丙○○   │無                              │
│    │杉          │        │          │                                │
├──┼──────┼────┼─────┼────────────────┤
│ 14 │興農農藥巴面│1瓶     │ 丙○○   │無                              │
│    │通          │        │          │                                │
├──┼──────┼────┼─────┼────────────────┤
│ 15 │4尺雙管日光 │2具     │ 丙○○   │無                              │
│    │燈          │        │          │                                │
├──┼──────┼────┼─────┼────────────────┤
│ 16 │澆水器      │1隻     │ 丙○○   │含水管                          │
├──┼──────┼────┼─────┼────────────────┤
│ 17 │筆記本      │1本     │ 丙○○   │無                              │
├──┼──────┼────┼─────┼────────────────┤
│ 18 │7號夾鍊袋   │1袋     │ 丙○○   │無                              │
├──┼──────┼────┼─────┼────────────────┤
│ 19 │4號夾鍊袋   │1袋     │ 丙○○   │無                              │
│    │            │        │          │                                │
├──┼──────┼────┼─────┼────────────────┤
│ 20 │風乾用塑膠圓│1個     │ 丙○○   │無                              │
│    │盤          │        │          │                                │
├──┼──────┼────┼─────┼────────────────┤
│ 21 │刷子組      │2套     │ 丙○○   │無                              │
├──┼──────┼────┼─────┼────────────────┤
│ 22 │小剪刀      │2支     │ 丙○○   │無                              │
├──┼──────┼────┼─────┼────────────────┤
│ 23 │電子磅秤    │1台     │ 丙○○   │MF250                           │
├──┼──────┼────┼─────┼────────────────┤
│ 24 │肥料        │3瓶     │ 丙○○   │無                              │
│    │ （3樓）    │        │          │                                │
├──┼──────┼────┼─────┼────────────────┤
│ 25 │竹篩        │1個     │ 丙○○   │無                              │
├──┼──────┼────┼─────┼────────────────┤
│ 26 │SONY        │1支     │ 丙○○   │搭配門號0000-000000             │
│    │ERICSSON 手 │        │          │IMEＺ00000000000000-0-00         │
│    │機          │        │          │                                │
├──┼──────┼────┼─────┼────────────────┤
│ 27 │NOKIA手機   │1支     │ 丙○○   │搭配門號0000-000000             │
│    │            │        │          │IMEＺ0000000000000000            │
│    │            │        │          │                                │
├──┼──────┼────┼─────┼────────────────┤
│ 28 │NOKIA手機   │1支     │ 丙○○   │無SIM卡IMEI000000-00-000000-0   │
│    │            │        │          │                                │
├──┼──────┼────┼─────┼────────────────┤
│ 29 │乾大麻      │1袋     │ 丙○○   │無                              │
└──┴──────┴────┴─────┴────────────────┘
附表四
┌──┬───────┬───┬─────┬────────────────┐
│編號│ 品名         │數量  │ 所有人   │         備 考                  │
├──┼───────┼───┼─────┼────────────────┤
│ 1  │              │      │  Staats  │含袋重分別為78.8公克、19.6公克、│
│    │大麻(編號2)內 │  1包 │  Quintes │13.3公克                        │
│    │含3包         │      │          │                                │
├──┼───────┼───┼─────┼────────────────┤
│ 2  │大麻(編號3)   │  1包 │  Staats  │ 8.1公克（含袋重）              │
│    │              │      │  Quintes │                                │
│    │              │      │          │                                │
├──┼───────┼───┼─────┼────────────────┤
│ 3  │大麻（編號4-1 │  1包 │  Staats  │ 43.2公克（含袋重）             │
│    │）            │      │  Quintes │                                │
├──┼───────┼───┼─────┼────────────────┤
│ 4  │大麻粉（編號  │  1包 │  Staats  │ 27.4公克（含袋重）             │
│    │4-2           │      │  Quintes │                                │
│    │              │      │          │                                │
├──┼───────┼───┼─────┼────────────────┤
│ 5  │大麻（編號4-3 │  3包 │  Staats  │ 20.9公克（含袋重）             │
│    │）            │      │  Quintes │                                │
├──┼───────┼───┼─────┼────────────────┤
│ 6  │大麻（編號4-4 │  1瓶 │  Staats  │ 23.7公克 含瓶袋重              │
│    │）            │      │  Quintes │                                │
├──┼───────┼───┼─────┼────────────────┤
│ 7  │              │      │  Staats  │                                │
│    │護照          │  1本 │  Quintes │無                              │
│    │              │      │          │                                │
├──┼───────┼───┼─────┼────────────────┤
│ 8  │中國國際商業銀│  1本 │  Staats  │帳號00000000000                 │
│    │ 存摺         │      │  Quintes │                                │
├──┼───────┼───┼─────┼────────────────┤
│ 9  │吸食器        │  1組 │  Staats  │無                              │
│    │              │      │  Quintes │                                │
├──┼───────┼───┼─────┼────────────────┤
│ 10 │過濾網        │  1組 │  Staats  │無                              │
│    │              │      │  Quintes │                                │
├──┼───────┼───┼─────┼────────────────┤
│ 11 │電腦主機      │  1台 │  Staats  │無                              │
│    │              │      │  Quintes │                                │
├──┼───────┼───┼─────┼────────────────┤
│ 12 │烤箱          │  1台 │  Staats  │無                              │
│    │              │      │  Quintes │                                │
└──┴───────┴───┴─────┴────────────────┘
附表五
┌──┬───────┬────┬─────┬───────────────┐
│編號│    品名      │數量    │ 所有人   │         備 考                │
├──┼───────┼────┼─────┼───────────────┤
│ 1  │  電子磅秤    │  1個   │丁○○    │                              │
├──┼───────┼────┼─────┼───────────────┤
│ 2  │  大麻種子    │  1包   │丁○○    │5.2公克（含袋重）             │
├──┼───────┼────┼─────┼───────────────┤
│ 3  │  已採集之大麻│  1包   │丁○○    │95.6公克（含袋重）            │
│    │  葉          │        │          │                              │
├──┼───────┼────┼─────┼───────────────┤
│ 4  │ 1號夾鍊袋    │  1包   │丁○○    │無                            │
├──┼───────┼────┼─────┼───────────────┤
│ 5  │ 5號夾鍊袋    │  包    │丁○○    │無                            │
├──┼───────┼────┼─────┼───────────────┤
│ 6  │ 大麻活株     │  11株  │丁○○    │植於花圃                      │
├──┼───────┼────┼─────┼───────────────┤
│ 7  │ 大麻活株     │  7株   │丁○○    │植於花盆內                    │
├──┼───────┼────┼─────┼───────────────┤
│ 8  │ 行動電話（   │  1本   │丁○○    │搭配門號0000-000000           │
│    │ ASUS）       │        │          │IMEＺ000000000000000           │
│    │              │        │          │                              │
├──┼───────┼────┼─────┼───────────────┤
│ 9  │ 記事單       │  1張   │丁○○    │無                            │
├──┼───────┼────┼─────┼───────────────┤
│ 10 │郵局存摺      │  1本   │丁○○    │無                            │
├──┼───────┼────┼─────┼───────────────┤
│ 11 │竹篩          │  1個   │丁○○    │無                            │
├──┼───────┼────┼─────┼───────────────┤
│ 12 │泥土          │  2包   │丁○○    │其中一包培養土、一包沙子      │
├──┼───────┼────┼─────┼───────────────┤
│ 13 │鏟子          │  1支   │丁○○    │無                            │
├──┼───────┼────┼─────┼───────────────┤
│ 14 │剪刀          │  1支   │丁○○    │無                            │
├──┼───────┼────┼─────┼───────────────┤
│ 15 │肥料          │  2包   │丁○○    │無                            │
├──┼───────┼────┼─────┼───────────────┤
│ 16 │施達成長肥    │  2罐   │丁○○    │無                            │
├──┼───────┼────┼─────┼───────────────┤
│ 17 │噴灑器        │  2個   │丁○○    │無                            │
├──┼───────┼────┼─────┼───────────────┤
│ 18 │鐵盆          │  1個   │丁○○    │無                            │
├──┼───────┼────┼─────┼───────────────┤
│ 19 │農藥          │  2瓶   │丁○○    │無                            │
└──┴───────┴────┴─────┴───────────────┘
附錄論罪科刑法條
附錄本案所犯法條：
毒品危害防制條例第4條
製造、運輸、販賣第一級毒品者，處死刑或無期徒刑；處無期徒
刑者，得併科新臺幣 2 千萬元以下罰金。
製造、運輸、販賣第二級毒品者，處無期徒刑或 7 年以上有期
徒刑，得併科新臺幣 1 千萬元以下罰金。
毒品危害防制條例第12條
意圖供製造毒品之用，而栽種罌粟或古柯者，處無期徒刑或 7
年以上有期徒刑，得併科新臺幣 7 百萬元以下罰金。
意圖供製造毒品之用，而栽種大麻者，處 5 年以上有期徒刑，
得併科新臺幣 5 百萬元以下罰金。

司法院資訊處製作；財團法人民間司法改革基金會備份。
